臺灣高等法院刑事判決
110年度侵上訴字第188號
上  訴  人  
即  被  告  林振在


選任辯護人  許諺賓律師
上列上訴人即被告因妨害性自主案件，不服臺灣桃園地方法院10
9年度侵訴字第18號，中華民國110年4月15日第一審判決（起訴
案號：臺灣桃園地方檢察署108年度偵字第8179號），提起上訴
，本院判決如下：
    主  文
原判決撤銷。
乙○○無罪。
    理  由
一、公訴意旨略以：被告乙○○與告訴人代號0000-000000號（民
    國00年0月生，真實姓名年籍詳卷，下稱甲 ）為鄰居，明知
    告訴人甲 為未滿14歲之女子，性自主能力及事物判斷能力
    均未成熟，基於加重強制猥褻之犯意，於98年、99年間之某
    時，利用告訴人甲 前來其桃園市○○區○○○街00○0號住處看小
    狗之際，違反告訴人甲 之意願，強脫告訴人甲  之褲子，
    並舔其生殖器，藉此刺激、滿足自己之性慾，而為強制猥褻
    行為1次得逞。因認被告涉犯刑法第224條之1、第222條第1
    項第2款之對未滿14歲之女子為強制猥褻行為罪嫌等語。
二、按犯罪事實應依證據認定之，無證據不得認定犯罪事實；又
    不能證明被告犯罪者，應諭知無罪之判決，刑事訴訟法第15
    4條第2項、第301條第1項分別定有明文。又事實之認定，應
    憑證據，如未能發現相當證據，或證據不足以證明，自不能
    以推測或擬制之方法，為裁判基礎（最高法院40年台上字第
    86號判決意旨參照）。又告訴人之告訴，係以使被告受刑事
    訴追為目的，是其陳述是否與事實相符，仍應調查其他證據
    以資審認（最高法院52年台上字第1300號判例意旨參照）。
三、公訴意旨認被告涉犯前揭罪嫌，無非係以被告之供述、告訴
    人甲 於偵查中之證述、證人即告訴人代號0000-000000A於
    警詢、偵查中之證述、告訴人甲 真實姓名年籍對表、桃園
    市性侵害案件訊前訪視紀錄表、指認犯罪嫌疑人紀錄表、性
    侵害犯罪事件通報表等為主要論據。
四、訊據被告固坦承於上開期間告訴人甲 曾至其住處看小狗，
    也曾因協助告訴人甲 上廁所而脫告訴人甲 之褲子之事實，
    惟堅決否認有何對未滿14歲之女子為強制猥褻之犯行，辯稱
    ：告訴人甲 來伊住處看小狗很多次，有一次在告訴人甲  
    來伊家時想上廁所，告訴人甲 年紀太小，伊就幫忙告訴人
    甲 脫掉褲子等語。經查：
　㈠證人即告訴人甲 於偵查中證稱：伊在5、6歲時還未上小學前
    ，因為被告家有養小狗，伊會到本案被告的家中進出找狗狗
    玩。有一次被告請伊進入被告家1樓屋內後，突然先脫伊外
    褲及內褲，用舌頭舔伊重要部位（私處），因為當時伊年紀
    還小，不知道被告之行為何種意義，所以伊沒特別的反應，
    直到國小六年級上健康教育課時，才懂得案發事件是什麼意
    思。國中二年級時跟同學甲○○聊天時，才說出此事，因為伊
    信任甲○○。後來甲○○跟輔導老師曾○○老師說，老師再向相關
    單位通報，之後家人才得知此事等語（見108年度偵字第817
    9號偵查卷第33至35頁、第53、54頁），核與其於原審審理
    時之證述大致相符（見原審卷第238至244頁）。惟本院仍應
    調查是否有補強證據可資佐證證人即告訴人甲 前揭證述遭
    被告強脫內、外褲並舔其生殖器與事實相符。
　㈡證人即告訴人甲 之國中同學甲○○於原審審理時證稱：告訴人
    甲 說有一個男生去騷擾她之類的，就是做一些讓她不舒服
    的事情，而且大概在幼稚園的時候。就是好像有碰觸到告訴
    人甲 一些敏感部位等語（見原審卷第249至第251頁）。前
    揭證人甲○○所知均係聽聞自告訴人甲 之轉述，證人甲○○對
    於被告對告訴人甲 是否有強制猥褻之行為，並非親自參與
    見聞之人，是證人甲○○之證述內容不能認為係證人即告訴人
    甲 前揭指訴之補強證據。
　㈢證人0000-000000A即告訴人甲 之父於偵查中證稱：被告家有
    養狗，告訴人甲 在5、6歲時經常去被告家玩狗，回家後並
    無任何異狀。伊是到社工打電話告知時，才知道本案，社工
    說是被害人在學校跟同學說本案經過，該同學再跟學校老師
    說，老師再通報相關單位及社工等語（見前揭偵查卷第35、
    54至55頁）；證人即告訴人甲 之母於原審審理時證稱：告
    訴人甲 幼稚園時會去被告家跟小狗玩，回到家之後，沒有
    發現告訴人甲 有其他的異樣行為，之前不知悉告訴人甲  
    曾在被告的家中發生一些令她不愉快的事情，是國中後透過
    學校才知道的等語（見原審卷第245至248頁）。依證人即告
    訴人甲 父、母之證述可知，告訴人甲 在幼稚園時期曾前往
    被告家玩，其自被告家中回來後均無異狀，且證人均係在學
    校通報相關單位及社工人員後，始知悉告訴人曾遭被告強制
    猥褻之情事，是以證人即告訴人甲 父、母之證述亦無法作
    為告訴人甲 指訴之補強證據。
　㈣此外，卷附桃園市性侵害案件訊前訪視紀錄表、指認犯罪嫌
    疑人紀錄表、性侵害犯罪事件通報表之記載內容，均係依告
    訴人甲 所述而記載，本屬被害人指述之累積，亦不足擔保
    佐證告訴人甲 指述之真實性。
　㈤至被告雖均供承曾於告訴人甲 就讀幼稚園前有一次告訴人甲 如廁時，有協助告訴人甲 幫忙脫下褲子等情，惟此與告訴人甲 指訴遭被告強脫內、外褲並舔其生殖器之時點為告訴人甲 就讀幼稚園期間亦不同，與告訴人甲 指述之情節亦不相同，自亦無從作為告訴人甲 指訴之補強證據。　
五、綜上所述，卷內除了告訴人甲 之單一之指述外，並未有其
    他事證足資作為告訴人甲 證述之補強證據，自難認被告有
    何公訴意旨所指之強制猥褻之犯行。此外，復查無其他積極
    證據足認被告確有公訴人所指之犯行，揆諸前揭說明，應為
    被告無罪之諭知。
六、原審未察，遽為被告有罪判決，尚有違誤，被告上訴否認犯
    罪，為有理由，應由本院將原判決撤銷，諭知被告無罪判決
    如主文第2項所示。 　　　
據上論斷，應依刑事訴訟法第369條第1項前段、第364條、第301
條第1項前段，判決如主文。 　　
本案經檢察官鄭皓文提起公訴，檢察官曾文鐘到庭執行職務。
中　　華　　民　　國　　110 　年　　12　　月　　22　　日
                  刑事第十一庭  審判長法　官  張江澤
                                      法　官  梁志偉
                                      法　官  章曉文
以上正本證明與原本無異。
如不服本判決，應於收受送達後20日內向本院提出上訴書狀，其
未敘述上訴之理由者並得於提起上訴後20日內向本院補提理由書
（均須按他造當事人之人數附繕本）「切勿逕送上級法院」。
                                      書記官  賴又瑄
中　　華　　民　　國　　110 　年　　12　　月　　22　　日